【裁判字號】    98,交聲,736
【裁判日期】    980330
【裁判案由】    聲明異議
【裁判全文】
臺灣臺中地方法院交通事件裁定         98年度交聲字第736號
原處分機關  交通部公路總局臺中區監理所
異  議  人
即受處分人  甲○○
上列異議人即受處分人因違反道路交通管理處罰條例案件，對於
交通部公路總局臺中區監理所民國98年2月9日所為之處分（中監
違字第裁60-ZGC075531號）聲明異議，本院裁定如下：
    主    文
異議駁回。
    理    由
一、原處分意旨略以：本件異議人即受處分人（下稱受處分人）
    甲○○於97年11月25日10時56分許，駕駛車牌號碼X5-1103
    號自用小客車（車主劉妙娟），行經國道三號公路214.3公
    里南下處，於限速時速110公里路段，以時速128公里之速度
    行駛，超過規定最高時速18公里，因而為國道公路警察局第
    七警察隊（下稱原舉發機關）執勤員警以雷射槍測速器鎖定
    測速，遂以公警局交字第ZGC075531號舉發違反道路交通管
    理事件通知單，依違反道路交通管理處罰條例第33條第1項
    第1款之規定逕行舉發，嗣本案車主劉妙娟於舉發通知單上
    所載應到案日期內，向交通部公路總局臺中區監理所（下稱
    原處分機關）提出申訴並將違規轉罰予實際駕駛人即受處分
    人甲○○，原處分機關乃依交通管理處罰條例第33條第1項
    第1款、第63條規定，裁處受處分人新臺幣（下同）3,000元
    ，並記違規點數1點，於法並無違誤等情。
二、本件聲明異議要旨則以：舉發違規違規通知單所附之採證照
    片中除有受處分人上開之車輛外，另有他部車輛併駛，且外
    側車道之小貨車較靠近測速照相儀器，因此小貨車超速的可
    能性較高，為此聲明異議，請求撤銷原處分云云。
三、按汽車行駛於高速公路、快速公路或設站管制之道路，不遵
    使用限制、禁止、行車管制及管理事項之管制規則，而有行
    車速度超過規定之最高速限或低於規定之最低速限之行為者
    ，處汽車駕駛人3,000元以上6,000元以下罰鍰，道路交通管
    理處罰條例第33條第1項第1款定有明文。又依違反道路交通
    管理事件統一裁罰基準及處理細則第2條第2項之違反道路交
    通管理事件統一裁罰基準表規定，違反道路交通管理處罰條
    例第33條第1項第1款超過規定之最高速限未滿20公里之小型
    車，期限內到案者者，處3,000元罰鍰。另按汽車駕駛人有
    第33條第1項情形者，除依原條款處罰鍰外，並予記違規點
    數1點，同條例第63條第1項第1款亦定有明定。
四、經查：
  (一)受處分人於97年11月25日10時56分許，駕駛車牌號碼X5-110
    3號自用小客車（車主劉妙娟），行經國道三號公路214.3公
    里南下處，因「速限110公里，經雷達（射）測定行速為128
    公里，超速18公里」之違規，遭國道公路警察局第七警察隊
    快官分隊依違反依道路交通管理處罰條例第33條第1項第1款
    規定，掣發公警局交字第ZGC075531號舉發違反道路交通管
    理事件通知單，到案期間為98年1月9日，經本案車主劉妙娟
    於受處分人於到案日前日向原處分機關申訴，由原舉發單位
    函覆舉發無訛，嗣本案車主劉妙娟於98年2月9日將違規轉罰
    予實際駕駛人即受處分人，原處分機關遂於97年12月10日以
    中監稽違字第裁60-ZGC075531號裁決書處罰鍰3,000元等情
    ，有上揭舉發通知單及裁決書各一件附卷可參，足認受處分
    人確有前揭時、地駕駛上開車輛為警查獲超速之違規。
  (二)受處分人雖以前詞置辯，惟依卷附內政部警政署國道公路警
    察局第七警察隊（即原舉發機關）98年1月8日公警七交字第
    0980770025號函所載：「雷射槍測速照相儀器係執勤人員經
    由測速器之瞄準鏡對準目標（單一車輛）扣發射板機即可精
    確測出所瞄準目標之速度，系統將攝取車輛之影像，所拍攝
    照片均輸入電腦雷射槍測速照相軟體內，行速數據、測距、
    車輛影像、十字絲、並顯示其牌照列印輸出，採證照片（照
    片中均顯示日期、時間、執行分隊、執勤人員臂章號碼、速
    限、來向行速、測距、地點、雷射槍測速器器號）內容完整
    ，準確度無疑。」等語；且本案執法所使用雷射測速儀，係
    經我國經濟部標準檢驗局檢定合格後，核發雷射測速儀檢定
    合格證書（檢定日期：96年12月21日、有效期限：97年12月
    31日、檢定合格單號：M0GB0000000），此有原舉發機關上
    開函檢附之經濟部標準檢驗局雷射測速儀檢定合格證書一紙
    在卷可稽，則該雷達測速儀在本件舉發時尚在檢定合格期間
    ，足見本件警方係以精準之科學儀器測速舉發，應無混淆誤
    判之可能。又從卷附之舉發照片上可見，本件受處分人所駕
    駛之車號X5-1103號自小客車係清楚位於照片正中央，並在
    十字中心點上，是以該車確係員警以雷射測速器鎖定之超速
    車輛，是受處分人超速之違規行為，當可認定。
  (三)綜上所述，本件受處分人既有超速違規之事實，自應予依法
    處罰，以維護交通安全，受處分人上開所辯實非可採，則原
    處分機關依前揭道路交通管理處罰條例第33條第1項第1款及
    第63條第1項第1款規定，裁處受處分人罰鍰3,000元，並記
    違規點數1點，即核無違誤。是以，本件聲明異議，為無理
    由，應予駁回。
五、據上論斷，應依道路交通管理處罰條例第87條第2項，道路
    交通案件處理辦法第19條規定，裁定如主文。
中    華    民    國    98    年    3    月    30     日
                  交通法庭   法  官   廖慧如
以上正本證明與原本無異。
如不服本裁定，應於裁定送達後5日內，向本院提出抗告狀。
                             書記官   張宏清
中    華    民    國    98    年    3    月    30     日


司法院資訊處製作；財團法人民間司法改革基金會備份。
